臺灣臺中地方法院民事簡易判決
111年度豐簡字第553號
原      告  NGUYEN HUU BACH（中文名：阮友柏）

訴訟代理人  林伸全律師
被      告  MAI XUAN THI（中文名：梅春泰）

上列被告因傷害案件（本院111年度簡字第483號），經原告提起
刑事附帶民事訴訟請求損害賠償（本院111年度簡附民字第67號
），經本院刑事庭裁定移送前來，本院於民國111年9月27日言詞
辯論終結，判決如下：
    主      文
被告應給付原告新臺幣70,230元，及自民國111年7月7日起至清
償日止，按年息百分之5計算之利息。
原告其餘之訴駁回。
本判決第一項得假執行。
原告其餘假執行之聲請駁回。
    事實及理由
一、原告主張：兩造為世郁股份有限公司之同事，被告於民國11
    0年4月14日22時50分許因不滿工作分配一事而與原告發生口
    角執，竟心生不滿而持鐵製尖錐朝原告刺去，致原告受有前
    胸壁撕裂傷（下稱系爭傷害事件），被告上開行為並經鈞院
    以111年度簡字第483號判決判處拘役50日確定。原告因被告
    之故意傷害行為支出醫療費用新臺幣（下同）230元，並因
    系爭傷害事件造成精神痛苦，請求150,000元之精神慰撫金
    。為此，爰依侵權行為之法律關係，請求被告賠償原告150,
    230元等語，並聲明：㈠被告應給付原告150,230元，及自起
    訴狀（即刑事附帶民事訴訟起訴狀）繕本送達翌日起至清償
    日止，按年息百分之5計算之利息。㈡願供擔保，請准宣告假
    執行；且引用相關刑事卷宗內之證據資料。
二、被告則均以：對原告請求之醫療費230元沒有意見等語，以
    資抗辯，並聲明：原告之訴駁回。
三、本院得心證之理由：
  ㈠按因故意或過失，不法侵害他人之權利者，負損害賠償責任
    ，民法第184條第1項前段。查原告主張之事實，業據其提出
    清泉醫院診斷證明書、醫療費用收據明細、傷勢照片等件為
    證（見本院111年度簡附民字第67號刑事簡易卷宗第11至15
    頁，下稱簡附民卷），並經本院依職權調取本院111年度簡
    字第483號刑事偵審卷宗，核閱無訛，且為被告所不爭執，
    是原告此部分之主張，堪信為真。而被告就原告訴之聲明中
    關於醫療費230元之請求表示沒有意見，有言詞辯論筆錄可
    參（見本院卷第59頁），則原告此部分之請求，應予准許。
　㈡按法院對於慰撫金之量定，應斟酌加害程度、兩造之身分地
    位經濟狀況等關係定之（最高法院51台上字第223號判例、7
    4年度第9次民事庭會議決議參照）。亦即非財產上損害賠償
    ，應以實際加害之情形、加害之程度、被害人所受精神上痛
    苦之程度、賠償權利人之身分、地位、經濟能力綜合判斷之
    。審酌被告故意對原告為傷害行為，致原告因此受有前胸壁
    撕裂傷之傷害，於系爭傷害事件發生翌日即110年4月15日門
    診接受口處理治療等情，有清泉醫院診斷證明書在卷可稽（
    見簡附民卷第11頁），其身體及精神上自受有相當之痛苦。
    本院依職權調閱兩造稅務電子閘門資料查詢表，併審酌兩造
    之身分經濟地位、家庭生活狀況，及被告使用鐵製尖錐傷害
    原告之手段、原告因被告故意傷害行為所受傷勢、身體及精
    神上因此所受之痛苦等一切情狀，認原告得請求之精神慰撫
    金應以7萬元為相當。原告逾此範圍之請求，應予駁回
　㈢末按給付無確定期限者，債務人於債權人得請求給付時，經
    其催告而未為給付，自受催告時起，負遲延責任。其經債權
    人起訴而送達訴狀，或依督促程序送達支付命令，或為其他
    相類之行為者，與催告有同一之效力。民法第229條第2項定
    有明文。又遲延之債務，以支付金錢為標的者，債權人得請
    求依法定利率計算之遲延利息。但約定利率較高者，仍從其
    約定利率。應付利息之債務，其利率未經約定，亦無法律可
    據者，週年利率為百分之五，民法第233條第1項、第203條
    亦有明文。經查，本件原告對被告之侵權行為債權，核屬無
    確定期限之給付，既經原告提起刑事附帶民事訴訟而繕本於
    111年7月6日送達，有送達證書可憑（本院卷第31頁），被
    告迄未給付，當應負遲延責任。是原告請求自起訴狀（即刑
    事附帶民事訴訟起訴狀）繕本送達被告之翌日即111年7月7
    日起，按年息百分之5計算之法定遲延利息，核無不合。
四、綜上所述，原告依侵權行為損害賠償之法律關係，請求被告
    給付70,230元，及自111年7月7日起至清償日止，按年息百
    分之5計算之利息，為有理由，應予准許；逾此部分之請求
    ，為無理由，應予駁回。至原告敗訴部分，其訴既經駁回，
    則假執行之聲請亦失所依從，應併予駁回，附此敘明。
五、本件原告勝訴部分，係依民事訴訟法第427條第2項第12款規
    定，適用簡易訴訟程序所為被告敗訴之判決，依民事訴訟法
    第389條第1項第3款規定，應依職權宣告假執行。
六、本件原告係於刑事訴訟程序提起附帶民事訴訟，經本院刑事
    庭裁定移送而來，依刑事訴訟法第504條第2項之規定，免納
    裁判費；本件審理過程中兩造並未支出其他訴訟費用，無庸
    諭知訴訟費用之負擔，併予敘明。　
中　　華　　民　　國　　111 　年　　10　　月　　31　　日
                  豐原簡易庭    法  官  廖弼妍
如不服本判決，應於送達後20日內，向本院提出上訴狀並表明上
訴理由，如於本判決宣示後送達前提起上訴者，應於判決送達後
20日內補提上訴理由書（須附繕本）。如委任律師提起上訴者，
應一併繳納上訴審裁判費。
以上為正本係照原本作成。　　　　　　　　　
中　　華　　民　　國　　111 　年　　10　　月　　31　　日
                                書記官  陳貴卿